ACORDAO-COMPLETO-2360998

ACÓRDÃO DE RELAÇÃO

ACÓRDÃO DE RELAÇÃO 5757/2019 ATA 24/2019 - PRIMEIRA CÂMARA

Acórdão 5757/2019-TCU-Primeira Câmara
Os Ministros do Tribunal de Contas da União, reunidos em Sessão de 1ª Câmara, ACORDAM, por unanimidade, com fundamento nos arts. 1º, inciso V, e 39, inciso II, da Lei 8.443, de 16 de julho de 1992, c/c os arts. 143, inciso II, 259, inciso II, e 260, §§ 1º e 2º, do Regimento Interno, em considerar legal (is) o (s) ato (s) de concessão a seguir relacionado (s) , autorizando-se o (s) registro (s) , de acordo com os pareceres convergentes emitidos nos autos.
1. Processo TC-Processo 013.262/2019-0 (PENSÃO MILITAR) 
	1.1. Interessados: Carla Marina do Nascimento Back (XXX.128.529-XX) ; Claudete Helena Serra (XXX.930.028-XX) ; Eleomara dos Santos (XXX.084.478-XX) ; Eliana Ferreira do Nascimento (XXX.328.502-XX) ; Eliane Aparecida de Castro e Souza (XXX.230.688-XX) ; Erleziane dos Santos (XXX.608.298-XX) ; Flavia Pereira Borba (XXX.939.101-XX) ; Francinete Ferreira do Nascimento (XXX.508.092-XX) ; Livia Borba Assreuy (XXX.039.703-XX) ; Lucia Helena Braga Servulo da Cunha (XXX.071.988-XX) ; Mainan Romero Antunes de Carvalho (XXX.749.528-XX) ; Maria Cleusa Nogueira Reis (XXX.587.178-XX) ; Maria Zilmar Martins Braga (XXX.896.428-XX) ; Maria de Lourdes Ferreira Coelho (XXX.979.662-XX) ; Marlei Romero (XXX.860.378-XX) ; Nidia Helcias Celino Servulo da Cunha (XXX.000.408-XX) ; Regina Stella Braga Servulo da Cunha e Ferreira (XXX.215.188-XX) ; Tania Elizabeth de Campos Scarante (XXX.480.668-XX) ; Veronica Ferreira do Nascimento (XXX.869.078-XX) 
	1.2. Órgão/Entidade: Ministério da Defesa-comando do Exército (vinculador) 
	1.3. Relator: Ministro-Substituto Augusto Sherman Cavalcanti
	1.4. Representante do Ministério Público: Procurador Sergio Ricardo Costa Caribé
	1.5. Unidade Técnica: Secretaria de Fiscalização de Pessoal (SEFIP) .
	1.6. Representação legal: não há.
	1.7. Determinações/Recomendações/Orientações: não há.

Primeira Câmara

Carla Marina do Nascimento Back (XXX.128.529-XX); Claudete Helena Serra (XXX.930.028-XX); Eleomara dos Santos (XXX.084.478-XX); Eliana Ferreira do Nascimento (XXX.328.502-XX); Eliane Aparecida de Castro e Souza (XXX.230.688-XX); Erleziane dos Santos (XXX.608.298-XX); Flavia Pereira Borba (XXX.939.101-XX); Francinete Ferreira do Nascimento (XXX.508.092-XX); Livia Borba Assreuy (XXX.039.703-XX); Lucia Helena Braga Servulo da Cunha (XXX.071.988-XX); Mainan Romero Antunes de Carvalho (XXX.749.528-XX); Maria Cleusa Nogueira Reis (XXX.587.178-XX); Maria Zilmar Martins Braga (XXX.896.428-XX); Maria de Lourdes Ferreira Coelho (XXX.979.662-XX); Marlei Romero (XXX.860.378-XX); Nidia Helcias Celino Servulo da Cunha (XXX.000.408-XX); Regina Stella Braga Servulo da Cunha e Ferreira (XXX.215.188-XX); Tania Elizabeth de Campos Scarante (XXX.480.668-XX); Veronica Ferreira do Nascimento (XXX.869.078-XX)

AUGUSTO SHERMAN

não há.

Procurador Sergio Ricardo Costa Caribé

PENSÃO MILITAR (PMIL)

Secretaria de Fiscalização de Pessoal (SEFIP).